臺灣花蓮地方法院民事判決　九十三年度訴字第六一號
　　原　　　告　乙○○
　　被　　　告　甲○○
右當事人間侵權行為損害賠償事件，本院於民國九十三年六月十七日言詞辯論終結，
判決如左：
    主    文
被告應給付原告新台幣伍萬肆仟佰玖拾元及自民國九十二年十一月一日起至清償
日止，按年息百分之五計算之利息。
原告其餘之訴駁回。
訴訟費用由被告負擔四分之一；餘由原告負擔。
本判決第一項得假執行。
原告其餘假執行之聲請駁回。
    事實及理由
一、原告主張：被告於民國九十二年七月二十日上午八時許，基於傷害及毀損之故意
    ，在花蓮縣吉安鄉○○村○○○街十五巷二號前，毆打原告，造成原告受有左鼻
    翼擦傷、左下臂瘀血之傷害，亦造成原告所穿戴之衣服、眼鏡破損斷裂不堪使用
    ，被告復基於意圖散布於眾之誹謗故意，當場以「你來這裡逃避債務，還是強暴
    罪來的」、「在這裡無所事事，每次找女人換來換去．．．」等語，毀損原告之
    名譽，被告上開行為所犯傷害、毀損及誹謗等罪，業經檢察官提起公訴在案，爰
    依民法第一百八十四條第一項、第一百九十三條第一項、第一百九十五條第一項
    、第一百九十六條、第二百十三條之規定，請求被告賠償，項目及費用如下：(一)
    眼鏡損壞所損失之價額：新台幣（下同）三千七百元。(二)衣服損害之損失：一千
    元。(三)醫療費用：六百九十三元。(四)精神賠償：原告為國立藝術學院碩士，為慈
    濟大學劇團指導老師，於大眾場所受到被告之毀損、傷害及名譽誹謗，原告精神
    上受到極度之痛苦，尤其名譽毀損至深且巨，至今內心仍無法平復，故請求賠償
    五十萬元之精神賠償等語。並聲明：(一)被告應給付原告五十萬五千三百九十三元
    ，及自起訴狀繕本送達之翌日起至清償日止，按年息百分之五計算之利息。
    (二)原告願供擔保請准宣告假執行。
二、被告則以：九十二年七月十九日上午，我在朋友委託代管之麵包樹上摘果時，原
    告竟惡意大喊「小偷、小偷」，我不願計較而未回應，不料，我第二天在門前掃
    燒落葉時，原告竟用相機照我，我突見原告偷拍，才怒火中燒，上前撥原告相機
    ，我只是撥原告之眼鏡，不可能從後抱住原告，我否認原告所主張之侵權行為，
    我已五十多歲，又是個女人，如何毆打一個三十多歲之青年（指原告）成傷？我
    上訴的刑事庭複驗時，已發現原告所附之錄音帶凌亂無序，無吵架之臨場氣氛及
    完整性，聲音有些是我的，但講話對象非原告，有些不是我的，不知是何來女人
    冒充？所提之驗傷單及照片更不具真實性及公信力。對原告所主張眼鏡及醫療費
    用之金額無意見，原告之衣服只有掉一個扣子，一個扣子不可能值一千元，我沒
    對原告怎麼樣，不須賠原告這麼多的慰撫金等語資為抗辯。並聲明：原告之訴駁
    回。
三、得心證之理由：
    (一)經查：被告於九十二年七月二十日八時許，因認其機車並未阻攔原告進出，且
      不滿原告對其拍照存證，竟基於傷害之犯意，在花蓮縣吉安鄉○○○街十五巷
      巷口處，自後方抱住原告，猛力拉扯衣服，致原告受有左側上臂挫傷合併皮下
      出血之傷害，嗣又用力扯下原告之眼鏡，造成原告左側顏面部淺撕裂傷。復又
      基於毀損之犯意，將扯下之眼鏡自中央鏡架處折斷成兩截，致令不堪使用。被
      告嗣於同日八時十分許，另基於意圖散佈於眾之誹謗犯意，在上址對原告以「
      你來這裡逃避債務，還是強暴罪來的」、「在這裡住了十幾年，無所事事，每
      次找女人換來換去」等語具體指摘，足以毀損原告之名譽等事實，業經本院依
      職權調閱本院九十二年度花簡字第四八二號卷、九十三年度簡上字第二一號刑
      事卷宗查證屬實。被告雖否認有前揭侵權行為，然被告有為前揭妨害名譽之行
      為，業經偵查及刑事開庭時現場勘驗錄音帶查證屬實，而其所為傷害及毀損眼
      鏡、及造成衣服掉了二個扣子（刑事判決未認定被告有毀損原告衣服，但由警
      訊卷所附之照片，可明顯看出原告衣服掉二個扣子）之行為，亦有診斷證明書
      及照片等附卷可參（以上均見刑事卷宗），是被告所辯，不足採信。原告之主
      張，除衣服遭撕裂不堪使用部分，無證據證明，尚難採信，其餘部分，堪信為
      真實。
    (二)按因故意或過失，不法侵害他人之權利者，負損害賠償責任；不法侵害他人之
      身體或健康者，對於被害人因此喪失或減少勞動能力，或增加生活上之需要時
      ，應負損害賠償責任；不法侵害他人之身體、健康、名譽，被害人雖非財產上
      之損害，亦得請求賠償相當之金額；不法毀損他人之物者，被害人得請求賠償
      其物因毀損所減少之價額，民法第一百八十四條第一項前段、第一百九十三條
      第一項、第一百九十五條第一項、第一百九十六條分別定有明文。本件被告對
      原告為傷害、毀損及妨害名譽之侵權行為，已如前述，原告本於侵權行為之法
      律關係，請求被告賠償醫藥費、眼鏡毀損之損失及衣服扣子掉了之損失、以及
      精神慰藉金，揆諸前揭規定，核無不合，茲就原告請求之各項金額，審酌如下
      ：
    (1)眼鏡損失：
      原告主張因此眼鏡損失之費用為三千七百元，業據提出統一發票一張為證，且
      為被告所不爭執，應認原告此部分之請求，有理由。
    (2)衣服損失：
      原告主張衣服毀損，應依當初購買之費用一千元計算損失，然為被告所否認，
      而由警訊所附原告衣服照片，僅顯示原告衣服掉了二個扣子，看不出有其他毀
      損狀況，原告復無舉出其他證據證明其衣服遭被告撕裂已不堪使用，其此部分
      主張，即不足取。又扣子掉了，重新縫回衣服即可，原告復未提出此部分支出
      費用之收據供參，致本院無從審酌，故認原告此部分之請求，無理由，應予駁
      回。
    (3)醫療費用：
      原告主張因此支出醫療費用六百九十三元，業據提出醫療費用收據一張為證，
      且為被告所不爭執，應堪信為真實，自應准許。
    (4)精神慰撫金：
      本院審酌原告因被告之傷害行為，致受有左側上臂挫傷合併皮下出血及左側顏
      面部淺撕裂傷等傷害、被告妨害原告名譽所用之文字，及原告為國立藝術學院
      碩士，現為慈濟大學劇團指導老師（有原告所提之碩士學位證書及簡報為證）
      、月薪約二萬元，被告為台東農業高級職業學校畢業、現為家庭主婦、無收入
      等一切情狀，認原告請求精神慰撫金以五萬元之範圍內為適當，逾此數額之請
      求，不能准許。
四、綜上，原告請求被告給付五萬四千三百九十三元及自起訴狀繕本送達之翌日（即
    九十二年十一月一日）起至清償日止，按年息百分之五計算之利息，為有理由，
    應予准許，逾此部分之請求，即屬無據，應予駁回。又本件就原告勝訴部分，為
    所命給付之金額未逾五十萬元之判決，爰依職權宣告假執行，至原告敗訴部分，
    其訴既經駁回，其假執行之聲請，失所附麗，自應駁回。
五、本件事證已臻明確，兩造其餘主張、陳述及所提之證據暨攻擊防禦方法，核與本
    件判決之基礎不生影響，爰不一一詳予論述，併予敘明。
據上論結，本件原告之訴為一部有理由、一部無理由，依民事訴訟法第七十九條、第
三百八十九條第一項第五款，判決如主文。
中　　　華　　　民　　　國　　九十三　　年　　　七　　　月　　　一　　　日
                              臺灣花蓮地方法院民事庭
~B法 　　 官　李世華
右為正本係照原本作成。
如對本判決不服，應於送達後二十日內，向本院提出上訴狀。（應抄附繕本）
~B法院書記官　陳賜福
中　　　華　　　民　　　國　　九十三　　年　　　七　　　月　　　二　　　日
